# 政府补助按净额法核算时，非经常性损益的问题

提问人：numberxu123 时间：2022-10-26 17:06:53
A公司 2020 年 12 月购买了一套设备，价值 200 万元， 2021 年 1 月政府对该设备提供了 100 万元的政府补贴。对于 100 万元的政府补贴 ，A公司按净额法进行会计处理，即将取得的 100 万元政府补贴冲减了固定资产原值，固定资产入账价值为 100 万元（按 10 年摊销）。
请问陈老师，这里面的政府补助是否考虑“非经常性损益”？
我这里有两个思路：
（ 1 ）不确认“非经常性损益”。
理由：A公司按净额法对政府补助进行会计处理， 100 万政府补助冲减了固定资产的入账价值（“借：银行存款，贷：递延收益“，同时”借：递延收益，贷：固定资产“），没有形成“其他收益”，故不形成“非经常性损益”；同时，该固定资产 2021 年计提折旧 10 万元，由于固定资产入账价值为 100 万元系公司自有资金购买，因此该 10 万元的折旧费用也不属于“非经常性损益”。
（ 2 ）同时确认“经常性损益”和“非经常性损益”10万元。
理由：A公司按净额法对政府补助进行会计处理，实际上低估了固定资产的价值。在计算经常性损益和非经常性损益时，应当还原”固定资产原值“和”递延收益“，即同时增加 10 万元的折旧费用和 10 万元的递延收益摊销（其他收益）， 10 万元的折旧费用为“经常性损益”， 10 万元的递延收益摊销（其他收益）为“非经常性损益”？
请问陈老师哪种思路比较准确？

回答人：chenyiwei
应采用主帖中的方法（ 2 ）。
政府补助采用总额法或净额法处理，不影响应列入非经常性损益的金额。即，在净额法下，虽然政府补助冲减相应资产账面价值，相应减少了折旧或摊销费用的金额，但仍应模拟在总额法下应确认的其他收益金额，并将其作为非经常性损益。固定资产在总额法下应计提的折旧（即，加回在净额法下冲减资产价值的政府补助后，按其完整成本计算的折旧额）不属于非经常性损益。